臺灣橋頭地方法院民事裁定
111年度聲字第55號
聲  請  人  財團法人法律扶助基金會

法定代理人  陳碧玉  
代  理  人  蔡孟恩  
相  對  人  林惠英  


上列當事人間聲請回饋金准予強制執行事件，本院裁定如下：
    主  文
相對人應給付聲請人新臺幣1萬元（法律扶助案件申請編號：000
0000-V-005），及自民國111年2月13日起至清償日止，按週年利
率5%計算之利息，准予強制執行。
    理  由
一、聲請意旨略以：相對人為聲請人橋頭分會之受扶助人，其與
    第三人黃大偉間請求履行離婚協議事件，經聲請人准予其非
    訟程序之代理，案件申請編號為0000000-V-005，上開扶助
    事件經臺灣高雄少年及家事法院以107年度家親聲字第684號
    、109年度家親聲抗字第48號裁定確定在案，相對人因此取
    得黃大偉給付價額相當於新臺幣（下同）87萬3,362元。嗣
    聲請人橋頭分會進行結算審查，通知相對人應繳納回饋金1
    萬元，相對人未提起覆議，聲請人並於民國111年1月25日書
    面催告相對人於收受送達後14日內繳納回饋金，於同年月28
    日送達相對人，惟相對人迄未給付。爰依法律扶助法第35條
    第1項規定，聲請就相對人應給付聲請人回饋金1萬元，及自
    111年2月13日起至清償日止，按週年利率5%計算之利息，准
    予強制執行等語。
二、按因法律扶助所取得之標的具財產價值，且其財產價值達一
    定標準者，分會經審查得請求受扶助人負擔酬金及必要費用
    之全部或一部為回饋金；受扶助人應依分會書面通知之期限
    及額度，給付應分擔之酬金及必要費用或回饋金；受扶助人
    不依第20條第4項、第21條第3項或第33條第1項返還酬金及
    必要費用，未提出覆議或提出覆議經駁回者，基金會或分會
    除認強制執行無實益外，得提出相關證明文件，聲請法院裁
    定強制執行；於聲請法院強制執行時，免徵執行費，法律扶
    助法第32條第1項、第33條第1項、第35條第1項分別定有明
    文。次按受扶助人因法律扶助所取得之標的具有財產價值，
    且取得之標的價值合計超過律師酬金及其他必要費用100 萬
    元以上者，應回饋全部之律師酬金及必要費用；取得之標的
    價值合計超過律師酬金及其他必要費用50萬元以上，未滿10
    0萬元者，應回饋一半之律師酬金及必要費用，財團法人法
    律扶助基金會受扶助人繳納回饋金標準第4條第1項亦有明文
    。另按給付無確定期限者，債務人於債權人得請求給付時，
    經其催告而未為給付，自受催告時起，負遲延責任；前項催
    告定有期限者，債務人自期限屆滿時起負遲延責任；遲延之
    債務，以支付金錢為標的者，債權人得請求依法定利率計算
    之遲延利息；應付利息之債務，其利率未經約定，亦無法律
    可據者，週年利率為5%，民法第229條第2項前段、第3項、
    第233條第1項前段及第203條亦分別規定甚明。
三、經查，聲請人主張之上開事實，業據提出與所述相符之臺灣
    高雄少年及家事法院107年度家親聲字第684號裁定、111年3
    月4日高少家宗家怡109家親聲抗字第48號函、聲請人橋頭分
    會110年12月15日回饋金結算審查表、110年12月16日回饋金
    審查決定通知書、111年1月25日回饋金催告函、中華郵政掛
    號郵件收件回執為證，應可憑採。相對人既因聲請人之法律
    扶助而獲取相當87萬3,362元之利益，超過律師酬金及其他
    必要費用達50萬元以上，又聲請人橋頭分會寄發前開回饋金
    催告函，催告相對人於收受後14日內繳納上開回饋金，相對
    人於111年1月28日收受後，迄未給付，應自111年2月12日起
    負遲延責任，是聲請人聲請本院裁定就相對人應給付如主文
    所示回饋金1萬元及利息，准予強制執行，核無不合，洵屬
    有據。
四、據上論結，聲請人之聲請為有理由，應予准許。
中　　華　　民　　國　　111 　年　　5 　　月　　31　　日
                  民事第二庭  法　官 許家菱　
正本證明與原本無異。
如不服本裁定應於送達後10日內向本院提出抗告狀，並繳納裁判
費新台幣1,000元。
中　　華　　民　　國　　111 　年　　6 　　月　　1 　　日
                               書記官 劉國偉